臺灣高雄地方法院民事裁定　　　　　　111年度雄簡聲字第3號
聲　請　人　柯明宏　

相　對　人　王謙　　
上列當事人間聲請停止強制執行事件，本院裁定如下：
    主  文
聲請人為相對人供擔保新臺幣貳萬元後，本院一一Ｏ年度司執字
第一二四Ｏ七一號執行事件之強制執行程序，於本院一一一年度
雄補字第一四三號債務人異議之訴事件調解或和解成立、判決確
定或撤回起訴前應予停止。
    理  由
一、聲請意旨略以：相對人以本院民國110 年7 月9 日之110 年
    度司聲字第643 號裁定暨確定證明書（110 年度司聲字第
    643 號裁定業於110 年10月22日確定，下稱系爭裁定）為執
    行名義，向本院聲請就聲請人所有之如附表所示之房地（下
    稱系爭房地）為強制執行，經本院以110 年度司執字第0000
    00號清償債務執行事件受理（下稱系爭執行事件），本院已
    查封系爭房地在案。然相對人所持之系爭裁定所示債權（下
    稱系爭債權），係受讓自訴外人鄭評文、鄭天化，惟鄭評文
    、鄭天化係為脫免遭訴外人柯郁廷強制執行，始偽將系爭債
    權讓與相對人，鄭評文、鄭天化與相對人間之債權讓與行為
    ，係屬通謀虛偽意思表示而屬無效，相對人對聲請人自無何
    債權可主張，亦無從對聲請人為強制執行，經聲請人對相對
    人提起債務人異議之訴（本院111 年度雄補字第143 號，下
    稱系爭本案），因兩造間系爭本案之審理，非待相當之時日
    無以終結，若繼續強制執行，恐使聲請人遭受難以回復損害
    。為此，聲請人願供擔保，請准裁定系爭執行事件之強制執
    行程序於系爭本案判決確定、和解、撤回起訴或其他原因終
    止前停止執行等語。
二、按有回復原狀之聲請，或提起再審或異議之訴，或對於和解
    為繼續審判之請求，或提起宣告調解無效之訴、撤銷調解之
    訴，或對於許可強制執行之裁定提起抗告時，法院因必要情
    形或依聲請定相當並確實之擔保，得為停止強制執行之裁定
    ，強制執行法第18條第2 項定有明文。是於當事人提起異議
    之訴，在該異議之訴確定前，法院如認有必要，得依職權命
    或不命供擔保，或依聲請定相當並確實之擔保，為停止強制
    執行之裁定。有無停止強制執行之必要，應斟酌該異議之訴
    在法律上是否顯無理由；如不停止執行，將來是否難於回復
    執行前之狀態；倘予停止執行，是否造成濫行訴訟以拖延執
    行，致債權人之權利無法迅速實現等情，以為判斷。倘該異
    議之訴實體上有無理由，尚待法院調查審認，則非於裁定停
    止強制執行時所應審究（最高法院105 年度台抗字第879 號
    裁定意旨參照）。復按法院依強制執行法第18條第2 項規定
    ，因必要情形或依聲請「定相當並確實之擔保」，為停止強
    制執行之裁定者，該擔保金額之多寡應如何認為相當，固屬
    法院職權裁量之範圍。惟此項擔保係備供強制執行債權人因
    停止執行所受損害之賠償，故法院定擔保金額時，自應斟酌
    該債權人因停止執行可能遭受之損害，以為衡量之標準，始
    符合該條項所稱「定相當並確實之擔保」之規定（最高法院
    108年度台抗字第192號裁定意旨參照）。
三、經查：相對人以系爭裁定暨確定證明書為執行名義，聲請就
    聲請人所有之系爭房地為強制執行，經本院以系爭執行事件
    受理在案，而聲請人已向本院提起系爭本案，且系爭執行事
    件之強制執行程序尚未終結等情，業經本院依職權調取系爭
    執行事件及系爭本案卷宗核閱屬實。又依據聲請人所提訴訟
    及其主張，形式上難認有何不合法、顯無理由之情形，是聲
    請人之聲請核與強制執行法第18條第2 項之規定相符，應予
    准許。另本件相對人聲請強制執行之債權額本金為新臺幣（
    下同）95,050元，有民事聲請強制執行狀附於系爭執行事件
    卷宗可稽。又系爭執行事件業經本院以110 年12月21日及11
    1 年1 月3 日雄院和110 司執如字第124071號函囑託辦理系
    爭房地之查封登記，嗣經高雄市政府地政局三民地政事務所
    以110 年12月22日高市地民登字第11070925800 號函、111
    年1 月4 日高市地民登字第11170005300 號函函覆辦理查封
    登記完竣等情，經本院調閱系爭執行事件卷宗確認無訛。本
    院審酌相對人因本件停止執行所受損害，相當於上開金額延
    後受償之法定遲延利息，至於相對人延後受償期間，應視該
    債務人異議之訴何時確定為斷，由於何時確定尚無定論，本
    院認以該訴訟至第2 審確定之時間，即依各級法院辦案期限
    實施要點所規定各審級辦案期限綜合判斷約為3 年，兼考量
    其他遲滯因素導致實際受償日期延宕之可能，以及受償風險
    等一切情事，酌定本件應供擔保金額為2 萬元。
四、依強制執行法第18條第2項，裁定如主文。
中    華    民    國   111    年    1     月    20    日
                  高雄簡易庭  法  官  陳安信
以上正本係照原本作成。
如對本裁定抗告須於裁定送達後10日內向本院提出抗告狀，並繳
納裁判費新台幣1,000元。
中    華    民    國   111    年    1     月    22    日
                              書記官  蔡妮君
附表：
┌───┬────┬───────────────┬─────────┬──────────┐
│編號  │  種類  │坐落位置                      │面積（平方公尺）  │權利範圍            │
├───┼────┼───────────────┼─────────┼──────────┤
│      │        │高雄市○○區○○段0000號建物  │                  │                    │
│  1   │  建物  │（門牌號碼：高雄市三民區大昌一│379.15            │全部                │
│      │        │路301巷1弄13之7號）           │                  │                    │
├───┼────┼───────────────┼─────────┼──────────┤
│      │        │高雄市三民區灣內段1110建物    │                  │                    │
│  2   │  建物  │（同上建物共同使用部分）      │6137.64           │50/10000            │
├───┼────┼───────────────┼─────────┼──────────┤
│      │        │                              │                  │                    │
│  3   │  土地  │高雄市○○區○○段0000000地號 │6349.34           │53/10000            │
├───┼────┼───────────────┼─────────┼──────────┤
│      │        │                              │                  │                    │
│  4   │  土地  │高雄市○○區○○段0000000地號 │94.18             │全部                │
├───┼────┼───────────────┼─────────┼──────────┤
│      │        │                              │                  │                    │
│  5   │  土地  │高雄市○○區○○段0000000地號 │198.50            │53/10000            │
├───┼────┼───────────────┼─────────┼──────────┤
│      │        │                              │                  │                    │
│  6   │  土地  │高雄市○○區○○段0000000地號 │5.48              │53/10000            │
├───┼────┼───────────────┼─────────┼──────────┤
│      │        │                              │                  │                    │
│  7   │  土地  │高雄市○○區○○段0000000地號 │167.28            │53/10000            │
│      │        │                              │                  │                    │
└───┴────┴───────────────┴─────────┴──────────┘